臺灣士林地方法院刑事判決　　　　　　　95年度訴字第425號
公　訴　人　臺灣士林地方法院檢察署檢察官
被　　　告　丙○○
上列被告因違反洗錢防制法案件，經檢察官提起公訴（95年度偵
字第1050號），本院判決如下：
    主  文
丙○○幫助意圖為自己不法之所有，以詐術使人將本人之物交付
，處有期徒刑陸月，如易科罰金以銀元佰元即新臺幣玖佰元折
算壹日。
    事  實
一、丙○○前於民國93年間因違反毒品危害防制條例案件，經本
    院以93年度簡字第49號判決處有期徒刑2 月，緩刑2 年，嗣
    於93年5 月3 日確定（緩刑迄已期滿）。詎猶不知悔改，因
    經濟狀況欠佳，復又有信用卡卡債需償，明知申辦金融帳戶
    使用乃輕而易舉之事，故無正當理由徵求他人提供金融帳戶
    者，極易利用該等帳戶為與財產有關之犯罪工具，而可預見
    金融帳戶提供他人使用將幫助他人實施詐欺犯罪，竟仍基於
    縱他人以其金融帳戶實施詐欺亦不違其本意之幫助犯意，將
    其所有之南港區公所郵局（帳號第0000 0000000000 號，起
    訴書誤載為0000000000000 號，應予更正）帳戶之存摺、提
    款卡及密碼，於94年9 月26日某時，在不詳地點提供予姓名
    年籍不詳之成年人，藉以幫助該成年人向他人詐取財物。該
    成年人取得丙○○上揭帳戶存摺、提款卡及密碼後，旋即基
    於意圖為自己不法所有之犯意，於附表編號1 所示時間，以
    電話向甲○○佯稱中獎，惟須繳納律師見證費（施用詐術內
    容，詳如附表所示），致甲○○誤信為真而陷於錯誤，遂於
    同日中午12時許，依上開電話指示，匯款新臺幣（下同）8
    萬元至丙○○上開南港區公所郵局帳戶內，而交付本人之財
    物。嗣甲○○始知被騙，並報警處理，經警循線查悉上情。
二、案經甲○○訴由臺北市政府警察局南港分局報告臺灣士林地
    方法院檢察署檢察官偵查起訴。
    理  由
壹、證據能力之認定：按被告以外之人於審判外之言詞或書面陳
    述，除法律有規定者外，不得作為證據，刑事訴訟法第159
    條第1 項固定有明文；惟被告以外之人於審判外之陳述，雖
    不符同法第159 條之1 至第159 之4 之規定，而經當事人於
    審判程序同意作為證據，法院審酌該言詞陳述或書面陳述作
    成時之情況，認為適當者，亦得為證據。又當事人、代理人
    或辯護人於法院調查證據時，知有第159 條第1 項不得為證
    據之情形，而未於言詞辯論終結前聲明異議者，視為有前項
    之同意，同法第159 條之5 第1 、2 項亦定有明文。查本件
    被害人甲○○於警詢時所為之陳述，雖係被告以外之人於審
    判外之陳述而屬傳聞證據，且不符刑事訴訟法第159 條之1
    、第159 條之2 之規定。惟被告丙○○於本院準備程序時對
    於告訴人甲○○於審判外陳述之證據能力，表示同意，迄辯
    論終結前且均無異議（分別參見本院95年5 月9 日準備程序
    筆錄第2 頁至第3 頁；96年3 月16日準備程序筆錄第2 頁；
    96 年4月12日審理筆錄參照），本院審酌證人即被害人甲○○係在被害之後，就自己親身經歷進行陳述，及其陳述作成
    時之情況，認為以之作為證據應屬適當，其於審判外之陳述
    ，自得採為證據。
貳、認定事實所憑之證據及理由：
一、訊據被告丙○○固坦承上開南港區公所郵局帳戶為其本人親
    自開設使用，惟矢口否認有何幫助詐欺之犯行，辯稱：於94
    年9 月間，因已積欠許多卡債，恐將錢存入其他銀行帳戶將
    遭債權人查得扣款，遂起意將存款改存郵局帳戶。但因發覺
    郵局帳戶之存摺遺失，遂先申請補辦存摺，嗣因工作忙碌，
    即一直將補發之上開郵局帳戶存摺、印鑑及提款卡均置於皮
    包內而未取出，數星期後，因與友人乙○○在臺北市○○○
    路之「LUXY夜店」內玩樂時，不慎遺失皮包，皮包內之手機
    、南港區公所郵局帳戶存摺、提款卡及註記於提款卡之密碼
    、印章等物均一起遺失不見；又因工作忙碌，均無暇辦理掛
    失，伊並未販賣帳戶云云。經查：
  (一)被害人甲○○於附表編號1 所示時間，遭姓名年籍不詳之成
    年人詐騙匯款8 萬元至被告南港區公所郵局之帳號00000000
    000000號帳戶，旋即遭提領等情，已據證人即告訴人甲○○
    證述明確（參見94年11月3 日警詢筆錄，附於臺灣士林地方
    法院檢察署95年度偵字第1050號卷【下稱：第1050號卷】第
    5 頁至第6 頁），復有94年10月31日國泰世華銀行匯出匯款
    回條影本1 紙（第1050號卷第8 頁）在卷可稽；又上開帳戶
    係被告於73年6 月1 日向南港區公所郵局申請開設，於89年
    7 月1 日向該局申請提款卡，並於同年7 月7 日核卡使用，
    有中華郵政股份有限公司94年11月21日北營字第0940905407
    號函附之開戶資料影本及歷史交易明細、95年3 月20日儲字
    第0950706626號函附丙○○於南港區公所郵局所立存簿儲金
    帳戶之立帳申請書影本及客戶歷史交易清單各1 份（第1050
    號卷第77頁至第83頁）在卷可資佐證，是被告所有之上開帳
    戶確由詐欺甲○○之正犯管領使用，並於被害人甲○○匯款
    後，提領一空等情，至為明確。
  (二)被告雖矢口否認有將其上開帳戶之存摺、提款卡及密碼交予
    詐欺甲○○之正犯使用，並以前揭情詞置辯，惟查：
  1.經本院傳訊證人乙○○到庭行交互詰問後，2 人就重要情節
    所述亦有下列不符：(1)就當日2 人前往約定夜店前，先行約
    見之地點，證人乙○○稱：「係被告約伊在忠孝東路一家ST
    ARBUCKS 咖啡店」（參見本院96年4 月12日審判筆錄第9 頁
    ）；被告則稱：「證人乙○○去我家」云云（參見本院96年
    4 月12日審判筆錄第11頁）。(2)就2 人發現被告皮包不見之
    情狀，證人乙○○證稱：「我們要離開時，是我發現被告包
    包不見」（本院96年4 月12日審判筆錄第4 頁）；被告則稱
    ：「跳舞回座位時，發現皮包不見」云云（參見本院96年4
    月12日審判筆錄第12頁）。(3)就2 人離開夜店之交通工具，
    證人乙○○證稱：「各自坐計程車回家」（參見本院96年4
    月12日審判筆錄第6 頁）；被告則稱其係「騎機車回家」云
    云（參見本院96年4 月12日審判筆錄第10頁）。
  2.況被告自己就遺失上開帳戶存摺、提款卡及密碼之地點，分
    別陳稱「大直之MOS 夜店」（參見本院95年5 月9 日準備程
    序筆錄第2 頁），或「忠孝東路之LUXY」夜店（參見本院96
    年3 月16日審判筆錄第10頁），前後所陳亦不一致。審酌被
    告當日既係遺失整個皮包，可謂係特別之事件，依經驗法則
    ，理當記憶深刻，縱係個性迷糊之人，亦斷無就上開親身經
    歷之異常、重要事項有上開前後所述不一，或所陳情節不一
    之情事。
  3.再被告與證人乙○○就被告遺失帳戶存摺之時間，均稱係被
    告補辦存摺數星期或近月之後（分別參見本院96年4 月12日
    審判筆錄第11頁、第7 頁），即在94年10月中旬至10月底之
    間，然被告上開帳戶於94年9 月26日經其向南港區公所郵局
    申請補發存摺副本後，上開帳戶提款卡之密碼即於94年9 月
    29日在臺中淡溝郵局之自動櫃員機前經人為操作變更，此有
    中華郵政股份有限公司94年11月21日北營字第0940905407
    號函、95年5 月24日北營字第0950902196號函，暨95年10月
    11日北營字第0950904236號函各1 紙在卷可稽。被告又堅稱
    ：其生活圈均在臺北，該段時期未去過台中，核與證人乙○○所述一致，足見被告上開帳戶存摺於94年9 月29日時，已
    非由被告管領支配，其所稱於補發後數星期遺失帳戶存摺、
    提款卡云云，顯然不實。
  4.綜上，公訴人論稱被告所辯遺失帳戶存摺、提款卡及密碼，
    而遭不詳之人詐欺使用云云，顯係捏造等情，確堪採取。
  (三)再者，被告稱係因積欠卡債未還，怕被其他銀行查有存款追
    償，故想把錢存入該帳戶內，始向南港區公所郵局申請補發
    存摺，惟即便係郵局帳戶存款，債權人仍可查扣追償，被告
    所辯已與常情不合。參以被告前於93年間即未曾使用上開郵
    局帳戶，於脫離其管領之前，帳戶內餘額甚少，甚或餘額為
    零，被告其他金融帳戶亦是如此；尤有甚者，被告尚各自積
    欠玉山銀行及臺北富邦銀行現金卡債73,323元及20,943元；
    至94年9 月、10月間，其其他之金融帳戶內存款餘額甚少，
    甚或為零，可見被告經濟狀況確實相當窘迫。復觀被告上開
    帳戶於94年9 月26日、同年月27日，均有小額存提款紀錄（
    參見中華郵政股份有限公司95年3 月20日儲字第0950706626
    號函檢附之客戶歷史交易清單，第1050號卷第83頁），又與
    詐欺正犯取得詐騙之帳戶後，測試帳戶是否可用之行徑相當
    ，亦徵實情當係被告因一時經濟窘迫，始基於幫助犯意，有
    償提供其上開帳戶予詐欺正犯使用，較為可採。
  (四)再依一般社會常情，欲使用提款卡領取款項者，須於金融機
    構設置之自動櫃員機上依指令操作，並輸入正確之密碼，方
    可順利領得款項，由此可見，如非帳戶所有人同意、授權而
    告知提款卡密碼等情況，單純持有提款卡之人，欲隨機輸入
    號碼而領取款項之機會，以提款卡有密碼之設計，未經持款
    人授權之人任意輸入號碼而能與正確之密碼相符者，機率微
    乎其微。一般而言，為避免密碼及提款卡同遭他人取得、利
    用，均知提款卡應與其密碼分別保存，或者將密碼牢記心中
    ，而不在任何物體上標示或載明密碼，以免徒增帳戶款項遭
    人持提款卡併同輕易得知之密碼而盜領存款。被告否認提供
    帳戶提款密碼係由其交付詐欺正犯使用，就詐欺正犯何以得
    利用其帳戶，鍵入密碼提領詐得款項乙情，飾稱：「係因將
    密碼習慣上記載於金融卡之塑膠外套上」，惟本院當庭勘驗
    被告隨身攜帶至庭之華南銀行金融卡後，結果卻以：「該金
    融卡上並無塑膠外袋，其上也沒有紙條或記載密碼」（參見
    本院96年4 月12日審判筆錄第18頁），亦無被告所辯情事；
    參以被告自稱其均僅使用固定之少數3 組以內之密碼（參見
    本院96年4 月12日審判筆錄第18頁），簡單易記（密碼詳卷
    ），亦無再畫蛇添足，再將密碼附隨金融卡併為記載之必要
    ，堪認被告所辯確係飾卸之詞。
  (五)據上所述，被告上開所辯，委不可採，被告係主動以相當對
    價提供其上開郵局帳戶存摺、提款卡及密碼予詐欺甲○○之
    正犯使用，至堪認定。
  (六)按金融機構接受客戶申請一般存款帳戶之現況，絕大多數不
    須任何條件，亦無須任何費用，即任何人均可辦理金融帳戶
    存摺使用，如無特殊理由，實無借用他人存摺使用之必要；
    而金融存摺事關存款人個人財產權益之保障，倘有不明之金
    錢來源，甚而攸關個人法律上之責任，其專有性甚高，除非
    本人、與本人具有信賴關係或其他特殊原因，難認有何流通
    使用之可能，一般人均有妥為保管防阻他人任意使用之認識
    ；縱使特殊情況偶有交付他人使用之需，亦必然深入瞭解用
    途及合理性後，再行提供以使用，方符常情。且該等專有物
    品如落入不明人士手中，而未加以闡明正常用途，極易被利
    用為與財產有關之犯罪工具，此為吾人依一般生活認知所易
    於體察之常識。又有犯罪意圖者，非有正當理由，竟提供金
    錢代價徵求他人之帳戶，則客觀上可預見其目的，係供為某
    筆資金之存入，後再行領出之用，且該筆資金之存入及提領
    過程係有意隱瞞其流程或避免行為人身分曝光之用意，一般
    人本於一般認知能力均甚易於瞭解。而一般詐欺集團即常以
    向不特定人收購或租用金融帳戶存摺之方法而從事如同本案
    之詐欺犯罪模式，報章、雜誌、電視亦常有報導。查被告為
    成年女子，並非無社會經驗之人，明知存摺、提款卡等有關
    個人財產、身分之物品，倘淪落於不明人士手中，極易被利
    用為與財產有關之犯罪工具，竟願將其存摺等物交付予與其
    身分上不具密切關係之人，顯然對於該帳戶將作為不法使用
    ，有所認知，是雖卷內事證並無積極證據證明被告知悉該詐
    欺正犯將如何犯罪，而無法於本件認定被告有與該詐欺集團
    實施詐欺犯行之共同犯意聯絡，惟被告既對金融帳戶交付他
    人使用，可能遭持以從事財產犯罪有所認知，其有幫助他人
    犯詐欺取財罪之不確定犯罪故意甚明。
  (七)綜上，本件事證明確，被告犯行洵堪認定，應依法論科。
二、刑法上之幫助犯，係對於犯罪與正犯有共同之認識，而以幫
    助之意思，對於正犯資以助力，而未參與實施犯罪之行為者
    而言（最高法院75年度臺上字第1509號、88年度臺上字第12
    70號判決亦同此意旨）。是以，如未參與實施犯罪構成要件
    之行為，且係出於幫助之意思提供助力，即屬幫助犯，而非
    共同正犯。本件被告丙○○基於幫助之犯意，提供上述郵局
    帳戶存摺、提款卡及密碼予詐欺正犯，該詐欺正犯利用被告
    上開幫助，意圖為自己不法之所有，施用詐術使被害人甲○○陷於錯誤，因而將其帳戶內之款項轉帳至被告所提供之上
    揭帳戶內，是被告所為係參與詐欺罪構成要件以外之行為，
    且在無證據證明被告係以正犯而非以幫助犯之犯意參與犯罪
    之情形下，應認其所為係幫助犯而非正犯行為。核被告此部
    分所為，係犯刑法第30條第1 項幫助犯刑法第339 條第1 項
    之詐欺取財罪（有關新舊法之比較，詳後述）。起訴書雖認
    被告所為係犯刑法第30條、第340 條之幫助常業詐欺罪，然
    查，本件僅查有被害人甲○○指述遭人詐騙匯款至被告帳戶
    ，並未查獲詐騙之人，又無其他證據足以認定該實行詐騙之
    人究屬偶發因素犯之，或恃此維生之詐騙常業犯，應依罪疑
    惟輕之原則，應從有利被告之認定，認屬一般詐欺之範疇，
    而非常業詐欺，是尚難論以被告係犯幫助犯常業詐欺罪，是
    公訴意旨此部分所認，容有未洽，惟此部分基本社會事實相
    同，本院乃依刑事訴訟法第95條第1 款告知被告其犯行所可
    能適用之法條，使其得行使訴訟上防禦權，是自應依刑事訴
    訟法第300 條規定變更起訴法條，附此敘明。
三、新舊法比較及法律之適用：按被告行為後，刑法於94年2 月
    2 日修正公布，95年7 月1 日施行，而刑法施行法亦於95年
    6 月14日增訂第1 條之1 。修正後刑法第2 條第1 項規定：
    「行為後法律有變更者，適用行為時之法律。但行為後之法
    律有利於行為人者，適用最有利於行為人之法律。」，係規
    範行為後法律變更所生新舊法律比較適用之準據法，於新法
    施行後，應適用修正後刑法第2 條第1 項之規定，為新舊法
    之比較（最高法院95年第8 次、第21次刑事庭會議決議參照
    ）。經查：
  (一)幫助犯部分，修正後刑法第30條係規定：「幫助他人實行犯
    罪行為者，為幫助犯。雖他人不知幫助之情者，亦同。幫助
    犯之處罰，得按正犯之刑減輕之。」，而修正前之刑法第30
    條則規定：「幫助他人犯罪者，為從犯。雖他人不知幫助之
    情者，亦同。從犯之處罰，得按正犯之刑減輕之。」，主要
    係文字用語上之修正，關於刑罰減輕之規定並無變更，無關
    成立幫助犯內容之實質之變更，不屬法律之變更，應逕依一
    般法律適用之原則，逕適用修正後之規定，而無刑法第2 條
    第1項之適用，先予敘明。
  (二)又按新修正刑法於95年7 月1 日施行之前，刑法分則編有關
    罰金刑之貨幣單位係銀元；且依刑法分則編應處罰金者，應
    適用罰金罰鍰提高標準條例第1 條之規定。亦即應按各該具
    體條文制定或修正之先後，定其提高之倍數。惟被告行為後
    ，刑法施行法增訂第1 條之1 ，於同年6 月14日經總統公布
    ，並自同年7 月1 日起施行；該條規定：「中華民國94年1
    月7 日刑法修正施行後，刑法分則編所定罰金之貨幣單位為
    新臺幣。94年1 月7 日刑法修正時，刑法分則編未修正之條
    文定有罰金者，自94年1 月7 日刑法修正施行後，就其所定
    數額提高為30倍。但72年6 月26日至94年1 月7 日新增或修
    正之條文，就其所定數額提高為3 倍」，亦即自95年7 月1
    日起，刑法分則編所定罰金之貨幣單位，由原來之銀元改為
    新臺幣；且94年1 月7 日刑法修正時，刑法分則編未修正之
    條文定有罰金者，自95年7 月1 日起，有關罰金之數額提高
    為30倍。本件被告係幫助犯刑法第339 條第1 項之詐欺取財
    罪，該罪有罰金刑之處罰，且自24年7 月1 日公布施行後，
    即未再修正，依增訂刑法施行法第1 條之1 之規定，其罰金
    以新臺幣為單位，數額應提高30倍，此與修正前之罰金以銀
    元為單位，適用罰金罰鍰提高標準條例之結果應提高10倍者
    ，對被告而言，並無利與不利可言（新臺幣與銀元之比例為
    3 ：1 ，換算結果，亦為30倍），即逕應適用指示性法律之
    刑法施行法第1 條之1 規定。
  (三)被告行為時之舊刑法第33條第5 款規定：「主刑之種類如左
    ：五、罰金：1 元以上。」，換算新臺幣後，為新臺幣3元
    以上。惟被告行為後新刑法第33條第5 款係規定：「主刑之
    種類如下：五、罰金：新臺幣1 千元以上，以百元計算之。
    」，經比較刑法第33條第5 款修正前、後刑法第339 條第1
    項關於科處罰金刑之最低刑度規定，自應以被告行為時之舊
    刑法較有利於被告。
  (四)又被告行為時之刑法第41條第1 項前段規定：「犯最重本刑
    為五年以下有期徒刑以下之刑之罪，而受六個月以下有期徒
    刑或拘役之宣告，因身體、教育、職業、家庭之關係或其他
    正當事由，執行顯有困難者，得以一元以上三元以下折算一
    日，易科罰金」，且依修正前罰金罰鍰提高標準條例第2 條
    前段（現已刪除）之規定，將上開易科罰金之折算標準就其
    原定數額提高為一百倍折算一日，是被告行為時之易科罰金
    折算標準，應以銀元一百元至三百元折算一日，經折算為新
    臺幣後，應以新臺幣三百元至九百元折算為一日，惟95年7
    月1 日施行之刑法第41條第1 項前段則規定：「犯最重本刑
    為五年以下有期徒刑以下之刑之罪，而受六個月以下有期徒
    刑或拘役之宣告者，得以新臺幣一千元、二千元或三千元折
    算一日，易科罰金」，經比較修正前後規定之結果，應認修
    正後之法律並非較有利於被告，依修正後刑法第2 條第1項
    之規定，自應適用行為時之法律即修正前之刑法第41條第1
    項前段之規定。又此部分並不在綜合比較新舊法範圍之列，
    附此敘明（最高法院95年度第21次刑事庭會議決議參照）。
  (五)綜上所述，揆諸前揭最高法院決議及修正後刑法第2 條第1
    項規定之「從舊從輕」原則，修正後之規定並非較有利於被
    告，依修正後刑法第2 條第1 項前段規定，應適用行為時即
    修正前之刑法相關規定。
四、被告以幫助他人犯罪之意思而參與犯罪構成要件以外之行為
    ，為詐欺取財罪之幫助犯，爰依修正後刑法第30條第2 項之
    規定，減輕其刑。爰審酌被告提供帳戶供詐欺正犯詐騙他人
    財物，危害社會正常交易安全，增加被害人尋求救濟之困難
    ，並使犯罪之追查趨於複雜，暨其因經濟狀況窘迫，起意售
    賣帳戶之犯罪動機、目的、手段，被害人甲○○遭詐騙金額
    並非微小，且迄未獲得填補，犯罪所生損害尚非輕微，以及
    被告自始至終均執詞飾卸，否認犯行，毫無悔意，浪費司法
    資源之犯後態度等一切情狀，量處如主文所示之刑，以示懲
    儆，並依修正前刑法第41條第1 項前段之規定，諭知易科罰
    金之折算標準。
五、不另為免訴之諭知部分：
  (一)公訴意旨又認：被告除有前開幫助常業詐欺犯行外（已經本
    院變更為幫助普通詐欺罪而審理如前），同時構成洗錢防制
    法第9 條第1 項、刑法第30條第1 項之幫助洗錢罪嫌，並與
    前揭經檢察官起訴之幫助常業詐欺犯行，有方法結果之牽連
    關係，應從一重處斷云云。
  (二)按犯罪後之法律已廢止其刑罰者，應諭知免訴之判決，刑事
    訴訟法第302 條第4 款定有明文。查被告行為時，洗錢防制
    法第3 條第1 項第5 款，明定將刑法第340 條常業詐欺之罪
    ，列為該法所稱重大犯罪，應依同法第9 條第1 項處罰之。
    惟被告行為後，洗錢防制法業於95年5 月30日修正公布，並
    於95年7 月1 日施行，修正後洗錢防制法第3 條之規定，因
    配合刑法第340 條常業詐欺罪之刪除，亦配合刪除該條第5
    款之規定，是修正後洗錢防制法不再將刑法第340 條常業詐
    欺列入該法第3 條所稱「重大犯罪」，故修正後同法第9 條
    第1 項對於常業詐欺罪部分已予除罪化，則依刑事訴訟法第
    302 條第4 款之規定，應無論被告實體上是否構成除罪前之
    幫助洗錢罪，逕為免訴之諭知，惟因公訴人認此部分與前開
    經本院論罪科刑部分有牽連犯之裁判上一罪關係，就此部分
    爰不另為免訴之諭知，附此敘明。
據上論斷，應依刑事訴訟法299 條第1 項前段、第300 條，刑法
第2 條第1 項、第30條第1 項前段、第2 項、第339 條第1 項、
修正前刑法第41條第1 項前段，刑法施行法第1 條之1 、修正刪
除前罰金罰鍰提高標準條例第2 條，現行法規所定貨幣單位折算
新臺幣條例第2 條，判決如主文。
本案經檢察官洪三到庭執行職務。
中　　華　　民　　國　　96　　年　　4 　　月　　30　　日
　　　　　　　　　刑事第六庭審判長法　官  李育仁
                                  法  官  姜麗香
                                  法  官  許辰舟
以上正本證明與原本無異。
如不服本判決應於判決送達後10日內向本院提出上訴狀。
                                  書記官  洪忠改
中　　華　　民　　國　　96　　年　　4 　　月　　30　　日
附錄本案論罪科刑法條之依據：
中華民國刑法第30條
（幫助犯及其處罰）
幫助他人實行犯罪行為者，為幫助犯。雖他人不知幫助之情者，
亦同。
幫助犯之處罰，得按正犯之刑減輕之。
中華民國刑法第339條
（普通詐欺罪）
意圖為自己或第三人不法之所有，以詐術使人將本人或第三人之
物交付者，處5 年以下有期徒刑、拘役或科或併科1 千元以下罰
金。
以前項方法得財產上不法之利益或使第三人得之者，亦同。
前二項之未遂犯罰之。
附表：紀年均為【民國】，金額單位均為【新臺幣】
┌──┬────┬───┬───────┬──────┬────┬─────────┐
│編號│詐欺時間│被害人│所施用詐術及詐│匯入之帳號  │詐騙金額│相關書證及所在卷頁│
│    │        │      │騙經過        │            │        │                  │
├──┼────┼───┼───────┼──────┼────┼─────────┤
│1   │94年10月│甲○○│該詐騙集團成員│南港區公所郵│8萬元   │1.被害人甲○○94年│
│　  │31日上午│      │以電話向甲○○│局（帳號：00│        │11月3 日警詢筆錄（│
│　  │11時許  │　    │佯稱其參與「沃│000000000000│        │第1050號卷第5 頁至│
│　  │　      │　　　│爾瑪生活精品館│，戶名丙○○│   　　 │第6 頁）。        │
│　  │　　    │　    │」摸彩抽中4獎 │）          │   　　 │                  │
│    │　　    │      │88萬元可領取，│            │　　　　│2.國泰世華商業銀行│
│    │　      │      │惟需匯款繳納律│            │　　　  │匯款單1 紙、報案三│
│    │        │      │師見證費，方可│            │        │聯單（第1050號卷第│
│    │        │      │領款云云，使馬│            │        │8頁至第10頁）。   │
│    │        │      │美花不疑有他，│            │        │                  │
│    │        │      │乃陷於錯誤，遂│            │        │3.南港區公所郵局帳│
│    │        │      │依其指示，於94│            │        │號：00000000000000│
│    │        │      │年10月31日中午│            │        │戶名丙○○之開戶資│
│    │        │      │12時許，在桃園│            │        │料及交易明細表、客│
│    │        │      │縣桃園市國泰世│            │        │戶歷史明細表（第10│
│    │        │      │華銀行前操作提│            │        │50號卷第25頁至第27│
│    │        │      │款機，將款項匯│            │        │頁，第77頁至第83頁│
│    │        │      │入右揭丙○○郵│            │        │。                │
│    │        │      │局帳戶內，旋即│            │        │                  │
│    │        │      │遭該詐欺集團提│            │        │                  │
│    │        │      │領一空。      │            │        │                  │
│    │        │      │              │            │        │                  │
│    │        │      │              │            │        │                  │
│    │        │      │              │            │        │                  │
└──┴────┴───┴───────┴──────┴────┴─────────┘
